【裁判字號】    91,訴,2647
【裁判日期】    920610
【裁判案由】    毒品危害防制條例
【裁判全文】
臺灣高雄地方法院刑事判決                九十一年度訴字第二六四七號
    公  訴  人  臺灣高雄地方法院檢察署檢察官
    被      告  戊○○
    選任辯護人  程高雄
    被      告  乙○○
    指定辯護人  本院公設辯護人  丁○○
右列被告因違反毒品危害防制條例案件，經檢察官提起公訴（九十年度偵字第一一六
九七號），本院判決如左：
    主  文
戊○○共同連續轉讓第一級毒品，處有期徒刑壹年陸月。扣案第一級毒品海洛因壹包
（驗前毛重零點肆公克，驗後淨重零點壹肆公克，包裝重零點貳玖公克）、第二級毒
品安非他命壹包（驗前毛重零點玖公克，驗後毛重零點捌公克），均沒收銷燬之。
被訴販賣第一、二級毒品未遂部分，無罪。
乙○○共同轉讓第一級毒品未遂，處有期徒刑陸月，如易科罰金，以佰元折算壹日
。扣案第一級毒品海洛因壹包（驗前毛重零點肆公克，驗後淨重零點壹肆公克，包裝
重零點貳玖公克）、第二級毒品安非他命壹包（驗前毛重零點玖公克，驗後毛重零點
捌公克），均沒收銷燬之。
    事  實
一、戊○○（施用毒品部份，由檢察官另案偵辦）基於概括之犯意，自民國九十年五
    月下旬某日起至同年六年十二日止，在高雄市鹽埕區○○○路二二七號其住處等
    地，連續多次無償轉讓第一級毒品海洛因予乙○○施用（施用毒品部份，已由檢
    察官另案偵辦）。嗣於九十年六月十二日二十三時許，丙○○因另案竊盜遭警查
    獲後，經警查知丙○○有毒品前科遭通緝詢問後，丙○○供出毒品係向戊○○取
    得，願配合警方以電話聯絡有轉讓毒品犯意之戊○○，無償轉讓第一級毒品海洛
    因及第二級毒品安非他命各一包，旋於同年六月十三日凌晨一時許，有轉讓毒品
    犯意之乙○○受戊○○指示至高雄縣鳳山市○○○路與中山路口，欲將第一級毒
    品海洛因（驗前毛重○．四公克，驗後淨重○．一四公克，包裝重○．二九公克
    ）及第二級毒品安非他命（驗前毛重○．九公克，驗後毛重○．八公克）各一包
    無償轉讓交予丙○○時，經埋伏警員當場查獲，並扣得上開第一級毒品海洛因（
    驗前毛重○．四公克，驗後淨重○．一四公克，包裝重○．二九公克）及第二級
    毒品安非他命（驗前毛重○．九公克，驗後毛重○．八公克）各一包；及循線於
    同日凌晨三時許，在高雄縣鳳山市黃埔新村西三巷三十一之一號查獲戊○○，並
    扣得戊○○所持有欲供自行施用之毒品及施用毒品之器具，共計第一級毒品海洛
    因六包（驗前毛重共計約六．二公克）、第二級毒品安非他命五包（驗前毛重共
    計約三十一．七公克）、空夾鏈袋二百八十個、安非他命吸食器一組、塑膠鏟管
    一支、注射毒品軟管一條、注射針筒一支、販毒用行動電話三支等物，始查獲上
    情。
二、案經高雄市政府警察局苓雅分局報告臺灣高雄地方法院檢察署檢察官偵查起訴。
    理  由
壹、有罪（轉讓毒品）部分：
一、訊據被告乙○○對右揭共同轉讓第一、二級毒品予丙○○未遂之犯行供認不諱。
    訊據被告戊○○對右揭無償連續轉讓第一級毒品海洛因予乙○○施用之犯行供認
    不諱，惟仍矢口否認無償轉讓第一、二級毒品予丙○○未遂之犯行，辯稱：對於
    拿第一級毒品海洛因及第二級毒品安非他命各一包給丙○○，這是要還給她的，
    因為以前有合買過毒品云云。經查：
  (一)被告乙○○對右揭共同轉讓第一、二級毒品予丙○○未遂之犯行，除據被告乙○○供承屬實外，且有被告乙○○於遭警查獲時扣案之第一級毒品海洛因（驗
      前毛重○．四公克，驗後淨重○．一四公克，包裝重○．二九公克）及第二級
      毒品安非他命（驗前毛重○．九公克，驗後毛重○．八公克）各一包可資佐證
      ，足認被告乙○○之自白核與事實相符。事證明確，被告乙○○此部分之犯行
      洵堪認定。
    被告戊○○右揭自九十年五月下旬某日起至同年六月十二日止，連續無償轉讓
      第一級毒品海洛因予被告乙○○施用之事實，除據被告戊○○於本院審理中供
      認不諱外（詳本院卷第二百十三頁、第二百二十六頁），核與同案被告乙○○
      供述之情節相符（本院卷第二百十四頁、第二百三十頁），參以被告乙○○與
      被告戊○○並無深仇大恨，自無為被告戊○○不利供述之可能，且被告乙○○
      上開供述復為被告戊○○所不否認，是被告乙○○所為不利於被告戊○○之上
      開供述，自與事實相符而堪採信，足認被告戊○○前開自白核與事實相符。事
      證明確，被告戊○○此部分之犯行洵堪認定。
  (二)被告戊○○雖矢口否認無償轉讓第一、二級毒品予丙○○未遂之犯行，並辯稱：
    對於拿第一級毒品海洛因及第二級毒品安非他命各一包給丙○○，這是要還給她
    的，因為以前有合買過毒品等前詞置辯，惟查：
    證人丙○○固曾與被告戊○○為男女朋友關係，然於本案查獲之九十年六月之
      半年餘前，證人丙○○即因被告戊○○另交女友庚○○而常與被告戊○○吵架
      ，已於八十九年中秋節（八十九年九月十二日）即分居之事實，業據證人丙○○在本院供述明確在卷（詳本院卷第一百七十三頁、第二百十五頁）；又本案
      亦確係因證人丙○○另案竊盜遭警查獲後，經警查知丙○○有毒品前科遭通緝
      詢問後，丙○○供出毒品係向戊○○取得，願配合警方以電話聯絡戊○○之事
      實（詳本院卷第七十九頁、第二百十四頁筆錄）；及證人丙○○係基於與戊○○同歸於盡之心態，均據證人丙○○供述：「當時我想說戊○○又另交女朋友
      ，要同歸於盡，於是就告訴警方毒品是向戊○○拿的，之後我打電話給戊○○
      ，我問他還有沒有東西（指毒品），戊○○說叫我過去鳳山，他在朋友那裡．
      ．．」等語（詳本院卷第七十九頁）明確在卷，足證證人丙○○顯非基於前曾
      與被告戊○○合買過毒品因分配不足而欲要回合買毒品之意思，始向被告戊○○要求無償轉讓第一、二級毒品海洛因及安非他命；參以證人丙○○既與被告
      戊○○分居近半年之久，縱認前確曾與被告戊○○合買過毒品，然尚無證據足
      證其前合買之毒品尚未施用完畢，是被告戊○○所辯：「之前是證人丙○○跟
      我一起出錢買安非他命及海洛因，馮女認為以前一個人分一半不公平，且她的
      毒品剛好用完，所以證人丙○○打電話給我，說之前拿的她分的不夠，要我還
      一點給她．．．該毒品是我要還給她的．．．」（詳本院第一百三十一頁、第
      一百三十二頁）等前詞，應非事實而僅係被告戊○○卸責之詞，顯無可採；自
      堪認定被告蔣明應確係基於轉讓第一、二級毒品予丙○○之事實為真實。
    證人己○○即查獲本案之高雄市警察局苓雅分局成功派出所警員到庭結證稱：
      當時查獲被告乙○○、證人丙○○的時候，我有在場，車子是我開的，證人丙○○有毒品的前科，警方希望她供出毒品上手，她說她有辦法約出藥頭，證人
      丙○○就以手機聯絡藥頭，說要跟他拿東西，然後第一次約在大舞台戲院附近
      對面，因為對方說現在不住在高雄市，是住在鳳山市，所以第二次是約在鳳山
      市○○○路和中山路口的加油站見面，我們把證人丙○○放下車後，在附近埋
      伏，後來就看到被告乙○○騎機車前來靠近證人丙○○，我們埋伏的警員要上
      前逮捕，被告乙○○即騎機車逃跑，警方就以警車攔截被告乙○○的機車．．
      ．」等語（詳本院卷第九十七頁），「當時我是負責開廂型車，被告乙○○接
      近證人丙○○時，我們要攔下乙○○，乙○○騎機車逃跑，後來證人甲○○（
      即另參予查獲之警員）把乙○○攔下，乙○○機車有跌倒，證人丙○○是跟我
      們說要向被告戊○○買，至於她（指丙○○）有沒有錢我們沒有查證，也未從
      她身上扣到二千元」等語（詳本院卷第一百三十三頁），另證人丙○○則結證
      稱：「當時我已經出事，想說要死大家一起死，大家同歸於盡，所以才會向警
      察說毒品是跟被告戊○○買的，所以警訊中供述毒品是向被告戊○○所購買是
      不實在」（詳本院卷第一百七十四頁），「當時我們約在加油站見面，乙○○
      到加油站時東西還沒有拿出來，乙○○騎車慢慢靠近我時警察的廂型車就來了
      ，毒品乙○○還來不及交給我，那時候我身上根本沒有二千元，我只是打電話
      給戊○○要毒品」（詳本院卷第一百三十二頁、第一百三十三頁）等語。本院
      參以警員於帶同證人丙○○前往查獲被告戊○○、乙○○前，竟未事前查證證
      人丙○○身上有無攜帶現金，亦未事前就證人丙○○究係出於向被告戊○○買
      毒品或要東西（指毒品，詳前開本院卷第九十七頁證人己○○結證筆錄）之真
      意作成筆錄，致事後證人丙○○供述稱係向被告戊○○要毒品，亦無在丙○○
      身上查獲任何現金，且被告戊○○亦否認係販賣毒品予丙○○，則依本院前開
      調查證據之結果，依證據有疑、其利益應歸於被告之證據法則，本院自尚無從
      認定證人丙○○係基於向被告戊○○購買毒品之犯意而配合警方欲約出被告戊○○，自應認定證人丙○○僅係基於向被告戊○○要求無償轉讓毒品之事實為
      真實可採。又被告戊○○指示被告乙○○將前開第一、二級毒品海洛因、安非
      他命各一包，無償交予證人丙○○時，既尚未將毒品交付予丙○○而即時為警
      方將被告乙○○查獲，業據證人即查獲之警員己○○供述明確在卷，則此部分
      之犯行自僅構成轉讓未遂之事實，顯堪認定。
    此外，被告乙○○於遭警查獲時所扣得之第一級毒品海洛因（驗前毛重○．四
      公克，驗後淨重○．一四公克，包裝重○．二九公克）及第二級毒品安非他命
      （驗前毛重○．九公克，驗後毛重○．八公克）各一包，經送驗結果，確係第
      一、二級毒品之事實，有法務部調查局編號（電腦條碼）：00000000
      0號鑑驗通知書（偵查卷第三十二頁）、高雄醫學大學附設中和紀念醫院報告
      編號：９００７－３９號檢驗報告（詳偵查卷第三十六頁）各一紙可據。
    綜上所述，本院認為查獲本案之警方既無積證證據足資證明證人丙○○係以向
      被告戊○○購買毒品之犯意而約出被告戊○○、乙○○，復據證人丙○○結證
      稱係向被告戊○○要毒品；又尚無證據足資證明證人丙○○前曾與被告戊○○
      合買過之毒品尚未施用完畢，及該毒品有分配不足之情形，自堪認定被告戊○○應確係基於無償轉讓第一、二級毒品予丙○○之事實為真實，被告戊○○上
      開所辯各語，自不足採信。另本案被告戊○○指示被告乙○○無償轉讓第一、
      二級毒品予證人丙○○之犯行，尚止於未遂即被警方查獲，亦據證人即查獲之
      警員己○○供述明確在卷。此外，被告戊○○所轉讓之毒品經送驗之結果，亦
      確為第一、二級毒品無訛，有前開鑑定報告鑑定明確可據。本案被告戊○○與
      被告乙○○共同無償轉讓第一、二級毒品予丙○○未遂之犯行，其事證已臻明
      確，應予依法論科。
二、按「以自己共同犯罪之意思，參與實施犯罪構成要件以外之行為，或以自己共同
    犯罪之意思，事先同謀，而由其中一部分人實施犯罪之行為者，均為共同正犯。
    」，大法官會議釋字第一○九號解釋著有明文。查被告乙○○明知被告戊○○所
    指示用衛生紙包住之物係欲交付予丙○○之毒品（詳本院卷第二百二十六頁被告
    乙○○審判筆錄），竟仍接受被告戊○○之指示欲將之交付予丙○○，被告乙○○自屬已參與轉讓毒品之實施構成要件行為無訛，揆諸前開大法官會議解釋，即
    為共同正犯無誤。次按，海洛因、安非他命均係毒品危害防制條例第二條第二項
    第一款、第二款所稱之第一級、第二級毒品，不得非法製造、販賣、運輸、轉讓
    、施用、持有，被告戊○○竟仍轉讓予乙○○施用，另被告戊○○、乙○○竟仍
    共同轉讓予丙○○施用未遂。故核被告戊○○就無償轉讓第一級毒品海洛因予被
    告乙○○之所為，係犯違反毒品危害防制條例第八條第一項之轉讓第一級毒品既
    遂罪；另被告戊○○、乙○○共同就無償轉讓第一級毒品海洛因、第二級毒品安
    非他命予丙○○未遂之所為，係犯違反毒品危害防制條例第八條第四項、第一項
    之轉讓第一級毒品未遂罪，及同條例第八條第四項、第二項之轉讓第二級毒品未
    遂罪。公訴意旨就被告乙○○共同轉讓毒品部分，認係犯違反同條例第第四條第
    四項、第一項之幫助販賣第一級毒品未遂罪，及同條例第四條第四項、第二項之
    幫助販賣第二級毒品未遂罪，容有誤會，爰於不妨害起訴事實同一性之範圍內，
    變更適用其應適用之法條（詳本院卷第二百二十七頁）。被告等轉讓毒品前同時
    持有毒品之犯行，其持有之低度行為，已為轉讓之高度行為所吸收，均不另論以
    持有第一、二級毒品罪。被告戊○○自九十年五月下旬某日起至同年六年十二日
    止，多次轉讓第一級毒品海洛因予乙○○之犯行，係時間緊接、手法相同，觸犯
    構成要件同一之罪名，顯係基於概括之犯意反覆為之，為連續犯，應依刑法第五
    十六條之規定，論以連續轉讓第一級毒品既遂一罪，並依法加重其刑。又被告戊○○、乙○○就共同轉讓第一、二級毒品予丙○○未遂之犯行，為有共同犯意之
    聯絡及行為之分擔，均為共同正犯。另被告戊○○、乙○○就共同轉讓第一、二
    級毒品予丙○○未遂之犯行，係一行為而觸犯數罪名之異種想像競合犯，應從一
    重論以違反毒品危害防制條例第八條第四項、第一項之轉讓第一級毒品未遂罪處
    罰，並依刑法第二十六條第一項前段之規定，得按既遂犯之刑減輕之。再被告戊○○就上開連續轉讓第一級毒品既遂予乙○○，及轉讓第一級毒品予丙○○未遂
    之犯行，應依刑法五十六條之規定，論以連續轉讓第一級毒品既遂一罪處罰，並
    加重其刑。爰審酌被告戊○○現年二十五歲，教育程度為國中肄業，曾有販賣毒
    品前科，另被告乙○○現年四十五歲，教育程度為國中畢業，曾有施用毒品前科
    ，二人竟仍不知悔改，再犯本案轉讓毒品之犯行，其行為均足以促成他人染患吸
    毒惡習並殘害其身心，影響社會治安甚巨，被告戊○○就部分犯行犯後猶矢口否
    認，另被告乙○○就共同轉讓第一級毒品之犯行為未遂等一切犯罪情狀，爰各量
    處如主文所示之刑，並就被告乙○○所處之刑諭知易科罰金折算之標準，以示儆
    懲。扣案第一級毒品海洛因（驗前毛重○．四公克，驗後淨重○．一四公克，包
    裝重○．二九公克）及第二級毒品安非他命（驗前毛重○．九公克，驗後毛重○
    ．八公克）各一包，為被告等供犯本罪所用之物，業據被告陳明在卷，且屬毒品
    危害防制條例所定之毒品，不問屬於犯人與否，爰併依同條例第十八條第一項前
    段之規定，均宣告沒收銷燬之。另在被告戊○○位於高雄縣鳳山市黃埔新村西三
    巷三十一之一號居住處查獲扣案之第一級毒品海洛因六包（驗前毛重共計約六．
    二公克）、第二級毒品安非他命五包（驗前毛重共計約三十一．七公克）、空夾
    鏈袋二百八十個、安非他命吸食器一組、塑膠鏟管一支、注射毒品軟管一條、注
    射針筒一支、販毒用行動電話三支等物，業據被告戊○○供明係其施用之毒品及
    施用毒品之器具在卷，自應於被告施用毒品案件中予以宣告沒收銷燬之或另案單
    獨聲請宣告沒收銷燬之，爰不另為沒收銷燬之宣告，附此敘明。公訴意旨另以：
    被告戊○○另涉犯轉讓第一、二級毒品海洛因、安非他命予庚○○之犯行；然查
    ，被告戊○○與案外人庚○○於遭警查獲時，係同居之男、女關係，業據被告戊○○於警訊中（詳警卷第三頁）、案外人庚○○於警訊中（詳警卷第十二頁）供
    述明確，是縱認案外人庚○○所吸食之毒品均係被告戊○○所供給，然參以同居
    之男、女關係，雖尚無夫妻之名分、然其共同生活間之財產關係實與夫妻同，故
    被告戊○○於同居關係中將所購買之毒品分予庚○○施用，實與夫妻間共同施用
    毒品之情形無異，其行為尚與無償轉讓之犯行有間，自無論以轉讓毒品罪名之餘
    地。被告戊○○此部分自無論以轉讓第一、二級毒品罪名之必要，然此部分僅係
    被告戊○○所犯轉讓第一、二級毒品犯罪事實之減縮，爰不另為無罪判決之諭知
    ，附此敘明。
、無罪（被告戊○○販賣毒品未遂）部分：
一、公訴意旨另以：被告戊○○於九十年六月十二日二十三時許，丙○○因持有海洛
    因遭警查獲後，供出毒品係向戊○○取得，並配合警方以電話聯絡有販賣毒品之
    意之戊○○，約定以二千元之價格購買海洛因及安非他命各一包，同年六月十三
    日凌晨一時許，有幫助販賣毒品之意之乙○○（此部分犯行業據本院變更起訴法
    條，詳前開論罪科刑部分）受戊○○指示至高雄縣鳳山市○○○路與中山路口，
    欲將海洛因（重約○．四公克）及安非他命（重約○．八公克）各一包交予丙○○並收取現款時，經埋伏警員當場查獲，並扣得海洛因（重約○．四公克）及安
    非他命（重約○．八公克）各一包；及循線於同日凌晨三時許，在高雄縣鳳山市
    黃埔新村西三巷三十一之一號逮獲戊○○，並扣得海洛因六包（重約六．二公克
    ）、安非他命五包（重約三十一．七公克）、空夾鏈袋二百八十個、安非他命吸
    食器一組、塑膠鏟管一支、注射毒品軟管一條、注射針筒一支、販毒用行動電話
    三支等物，因認被告戊○○另涉犯違反毒品危害防制條例第四條第一項、第二項
    之販賣第一、二級毒品罪嫌。
二、按「犯罪事實應依證據認定之，無證據不得推定其犯罪事實」，又「不能證明被
    告犯罪或其行為不罰者，應諭知無罪之判決」，刑事訴訟法第一百五十四條、第
    三百零一條第一項分別定有明文。再「事實之認定，應憑證據，如未能發現相當
    之證據，或證據不足以證明，自不能以推測或擬制之方法，以為裁判基礎」，此
    有最高法院四十年台上字第八六號判例意旨可資參照，核先敘明。
三、公訴意旨認被告戊○○另涉犯違反毒品危害防制條例之販賣第一、二級毒品未遂
    罪嫌，係以證人丙○○持有海洛因遭警查獲後，供出毒品係向戊○○取得，並配
    合警方以電話聯絡有販賣毒品之意之戊○○，約定以二千元之價格購買海洛因及
    安非他命各一包，迨乙○○持該毒品至約定地點欲交付予丙○○並向丙○○收取
    現金時，為警當場逮獲等情，業經證人即本案查獲警員甲○○於偵查中到庭證述
    綦詳，核與證人丙○○於警訊及偵查中供述及同案被告乙○○於警訊中供述之情
    節相符，復有海洛因七包（重約六．六公克）、安非他命六包（重約三十二．五
    公克）扣案可資佐證等為其立論根據。訊據被告戊○○堅詞否認有何右揭公訴意
    旨所指之販賣毒品未遂罪嫌，辯稱：拿第一級毒品海洛因及第二級毒品安非他命
    各一包給丙○○，這是要還給她的，因為以前有合買過毒品等語。經查：
  (一)證人丙○○已迭於本院審理中在庭結證稱：係向被告戊○○要毒品等情，並據證
    人丙○○於本院訊問中結證稱：「當時我已經出事，想說要死大家一起死，大家
    同歸於盡，所以才會向警察說毒品是跟被告戊○○買的，所以警訊中供述毒品是
    向被告戊○○所購買是不實在」（詳本院卷第一百七十四頁）等語明確在卷；又
    本案警方於查獲並扣得第一級毒品海洛因、第二級毒品安非他命各一包時，並無
    扣得丙○○身上任何現金二千元之事實，亦據查獲之警員己○○到庭結證明確在
    卷。本院依前開調查證據之結果，認為查獲本案之警方既無積證證據足資證明證
    人丙○○係以向被告戊○○購買毒品之犯意而約出被告戊○○、乙○○，復據證
    人丙○○結證稱係向被告戊○○要毒品，已詳為說明本案被告戊○○就此部分之
    犯行應僅成立轉讓第一、二級毒品未遂罪之事實如前。
  (二)被告乙○○於警訊中固有供述：「我僅這次幫助他們（指戊○○）運送毒品販賣
    給他人」（詳警卷第七頁）等語。然查，被告乙○○於本院審理中則辯稱：「（
    問：於警訊中之陳述是否屬實）答：這些都是警察教我講的，有些筆錄警察說我
    講的不對，會教我怎麼說，故警訊筆錄不是照我的意思來記的」（詳本院卷一百
    七十二頁），「（問：於警訊中自承，戊○○要你運送毒品給證人丙○○，並向
    他收取二千元，有何意見）答：我並沒有這樣講，有時候是警察叫我這樣講，警
    察時常把錄音帶暫停，教我怎麼說後才繼續錄音」，「（問：對於警訊中供述有
    幫助被告戊○○、證人庚○○販賣毒品，同時也有向他們購買毒品有何意見）答
    ：當天我很害怕，所以亂講，且我有受傷，人不舒服，警察要我跟他們配合，而
    且有時候警察會教我怎麼講，那些都不是事實，且我也不知道我為什麼會這樣說
    ，我心想我十分不舒服，所以趕快配合警察之訊問，希望可以早點休息」（詳本
院卷第二百十二頁）等語。本院參以被告乙○○於遭警查獲逮捕時，因其機車遭
    警攔下而摔倒，應確有受傷之事實，另參以警訊筆錄中竟出現被告乙○○未供述
    之內容而仍記錄於警訊筆錄內（詳勘驗筆錄所載），足認該警訊筆錄內被告乙○○所供述各語，尚非係被告乙○○之真意，應確有警員教被告乙○○如何陳述再
    為錄音之事實無疑。
  (三)又於被告戊○○位於高雄縣鳳山市黃埔新村西三巷三十一之一號居住處查獲扣案
    之第一級毒品海洛因六包（驗前毛重共計約六．二公克）、第二級毒品安非他命
    五包（驗前毛重共計約三十一．七公克）、空夾鏈袋二百八十個、安非他命吸食
    器一組、塑膠鏟管一支、注射毒品軟管一條、注射針筒一支、販毒用行動電話三
    支等物，業據被告戊○○於本院供述係其施用之毒品及施用毒品之器具等語明確
    （詳本院卷第二百二十七頁）。雖扣案之第一級毒品海洛因六包（驗前毛重共計
    約六．二公克）、第二級毒品安非他命五包（驗前毛重共計約三十一．七公克）
    之數量非少，然尚無扣得販賣毒品之磅秤工具，以被告戊○○及其同居女友庚○○均有吸食毒品之行為，該毒品數量應尚有可能係被告戊○○為保持毒品貨源供
    應不致缺乏之存量；另扣案之空夾鏈袋二百八十個，業據證人紀森蓮即被告戊○○之母到庭供述稱：「（九十年）六月十二日晚上有叫戊○○幫我買分裝袋三百
    個及收會錢，戊○○出去後就沒有再回來，隔天我聽我媽媽說，戊○○已被警察
    抓了」（詳本院卷第七十八頁）等語，雖證人紀森蓮為被告戊○○之母，不免為
    被告有利之供述，然參以本案公訴人起訴有關被告戊○○販賣毒品之證據，既僅
    憑前開證人丙○○之指訴、被告乙○○於警訊中之供述，及被告戊○○、乙○○
    共同轉讓第一、二級毒品予丙○○被查獲之事實為其立論根據，而上開證人丙○○已於本院審理中結證稱係向被告戊○○要毒品而非買毒品，另被告乙○○於警
    訊中之供述亦顯有非其本人供述真意而為記錄之可能性存在，參以販賣第一級毒
    品之刑罰法定本刑為死刑或無期徒刑，其刑度至重，自應依嚴格之證據以證明被
    告之犯行，是尚不得僅憑扣案毒品之數量而推論被告戊○○確有販賣毒品之犯行
    ，要屬無疑。
四、此外，復查無積極證據足資證明被告戊○○有何公訴意旨所指之販賣第一、二級
    毒品之犯行，揆諸前揭法律規定與最高法院判例意旨，自不能以推測或擬制之方
    法，以為被告戊○○有罪裁判之基礎，爰依法為被告戊○○此部分犯行（被訴販
    賣第一、二級毒品未遂）無罪判決之諭知。
據上論斷，應依刑事訴訟法第二百九十九條第一項前段、第三百條、第三百零一條第
一項，毒品危害防制條例第八條第四項、第一項、第二項、第十八條第一項前段，刑
法第十一條前段、第二十八條、第五十六條、第四十一條第一項前段、第五十五條、
第二十六條前段，罰金罰鍰提高標準條例第二條，判決如主文。
本案經檢察官劉河山到庭執行職務。
中      華      民      國      九十二      年      六      月    十    日
                                      臺灣高雄地方法院刑事第七庭
                                        法  官  柯  盛  益
右正本證明與原本無異。
如不服本判決，應於判決送達後十日內，向本院提出上訴狀。
                                        書記官  陳  昱  良
中      華      民      國      九十二      年      六      月    十    日
附錄本案判決論罪科刑法條全文
毒品危害防制條例第八條：
轉讓第一級毒品者，處一年以上七年以下有期徒刑，得併科新台幣一百萬元以下罰金
。
轉讓第二級毒品者，處六月以上五年以下有期徒刑，得併科新台幣七十萬元以下罰金
。
轉讓第三級毒品者，處三年以下有期徒刑，得併科新台幣三十萬元以下罰金。
前三項之未遂犯罰之。


司法院資訊處製作；財團法人民間司法改革基金會備份。
